【裁判字號】    90,交易,63
【裁判日期】    900913
【裁判案由】    業務過失傷害
【裁判全文】
臺灣高雄地方法院刑事判決                            九十年度交易字第六三號
    公  訴  人  臺灣高雄地方法院檢察署檢察官
    被      告  甲○○
右列被告因業務過失傷害案件，經檢察官提起公訴（八十九年度偵字第八一八號）
，本院判決如左：
    主  文
甲○○從事業務之人，因業務上之過失傷害人，處有期徒刑伍月，如易科罰金，以
佰元折算壹日。
    事  實
一、甲○○係營業自小客車司機，為從事駕駛業務之人，於民國八十九年一月十七日
    九時三十分許，其駕駛車牌號碼ＺＧ—一六○號營業小客車，載運乘客沿高雄市
    三民區○○路由東向西方向行駛，至應昇路口停靠路邊讓乘客下車後，車子剛起
    步欲右轉入應昇街時，本應注意汽車行駛時，駕駛人應注意車前狀況及兩車併行
    之間隔，並隨時採取必要之安全措施，以避免道路交通事故之發生。且當時天候
    晴，且有日間自然光線，又該路段為市區道路，鋪裝快、慢車道，柏油路面乾燥
    無缺陷，道路無障礙物，視距良好，依其智識、能力亦無不能注意之情事，乃竟
    未注意車前狀況及兩車併行之間隔，疏於注意乙○○○騎乘車牌號碼ＸＮＴ─八
    九號機車、亦沿同方向行駛，自其所駕駛上述汽車左側超越同欲右轉進入應昇
    街，致左前方保險桿部分撞擊乙○○○機車之右後輪部分，致乙○○○人車倒地
    後，因此受有右踝骨折、導致右踝疼痛及關節僵硬移存顯著運動傷害。甲○○於
    肇事後，留在事故現場，對於未發覺之犯罪，主動向事故處理員警坦承其為肇事
    者，而接受裁判。
二、案經乙○○○訴請臺灣高雄地方法院檢察署檢察官偵查起訴。
    理  由
一、訊據被告甲○○對於右揭時、地駕駛上開營業自小客車，靠邊停靠後欲右轉應昇
    街時，疏未注意車前狀況及兩車併行之間隔，撞擊騎乘機車自該車左側超越亦欲
    右轉應昇街之告訴人，致告訴人受有前述傷害等事實均坦白承認，核與告訴人乙
    ○○○於偵查及本院審理中迭次所指訴情節大致相符，並有肇事現場照片六幀、
    高雄市○○○○○道路交通事故調查報告表一紙、高雄市政府警察局交通警察大
    隊交通事故現場談話紀錄表二紙及診斷證明書一紙在卷可證，足認被告前開自白
  與事實相符，堪以採信。
二、按汽車行駛時，駕駛人應注意車前狀況，並隨時採取必要之安全措施，以及兩車
    併行之間隔，為道路交通安全規則第九十四條、第九十八條第一項第六款所明文
    。被告既考領有駕駛執照，對於前揭規定自不得諉為不知，且該規定之義務亦為
    被告應注意並能注意之事項。經查，肇事路段係屬市區道路，有前開高雄市○○
    ○○○道路交通事故調查報告表一紙、現場照片六幀在卷可證，且當時天候晴，
    有日間自然光線，柏油路面乾燥無缺陷，道路無障礙物，視距良好，又依被告之
    智識、能力亦無不能注意之情事，詎竟疏於注意警戒車前動態及兩車併行之間隔
    ，並隨時採取適當、必要及有效之閃避、煞車等安全措施，致撞擊告訴人騎乘機
    車因而肇事，致使告訴人受傷，其有過失，已經明顯，而本件經送高雄市政府建
    設局車輛行車事故鑑定委員會鑑定，雖未獲鑑定，然經送高雄市車輛行車事故覆
    議鑑定委員會覆鑑結果，其認被告予告訴人皆由東向西同向行駛，依同一號誌前
    進，無號誌認定問題，依雙方車損位置研析，為甲○○左保險桿狀及乙○○○右
    後輪而肇事，甲○○車輛為本案肇事原因，乙○○○車輛無肇事原因，有該委員
    會、覆議委員會函及卷宗各一份在卷可稽，上開覆議意見亦與本院為同一之認定
    。又告訴人確因本件交通事故受有前述傷害，有前述診斷證明書在卷足證，被告
    之過失犯行與告訴人之傷害間，顯有相當因果關係。本件事證已臻明確，被告過
    失傷害犯行，可以認定。
三、被告於行為時係自小客車司機，係以駕駛為業務之人，故被告既為從事業務之人
    ，其駕車承攬運送乘客而肇事致告訴人受傷，核其所為，係犯刑法第二百八十四
    條第二項之業務過失傷害罪。又本件交通事故發生後，警方據報前往現場處理，
    於警察機關知悉犯罪事實，但不知犯罪人為何人前，被告在現場主動向前往處理
    之警員坦承肇事之情，有高雄市政府警察局交通警察大隊交通事故現場談話紀錄
    表二紙、肇事現場照片六幀在卷為憑，應依刑法第六十二條前段規定減輕其刑。
    爰審酌本件交通事故係因被告過失所造成，雖其犯後已坦承犯行，惟迄今尚未與
    告訴人達成和解，及告訴人所受傷情等一切情狀，量處如主文所示之刑，並諭知
    易科罰金之折算標準。末按，修正前刑法第四十一條易科罰金之折算標準，業經
    總統於九十年一月十日公布為現行刑法第四十一條第一項，並於同年月十二日生
    效，依刑法第二條第一項前段從新從輕原則，應依修正後刑法第四十一條第一項
    前段之規定，附此敘明。另被告雖僅於八十一年間因恐赫取財等罪，被判處有期
    徒刑四月，罰金四千元，如易服勞役以三百元折算一日，緩刑四年，嗣因緩刑期
    滿而使刑之宣告失其效力，之後未再有犯罪，然其於本件犯後遲未能賠償告訴人
    損害，復係經本院通緝到案，綜上，故本院認不宜予以宣告緩刑，附此說明。
據上論斷，應依刑事訴訟法第二百九十九條第一項前段，刑法第二條第一項前段、第
二百八十四條第二項前段、第六十二條前段、第四十一條第一項前段，罰金罰鍰提高
標準條例第一條前段、第二條，判決如主文。
中      華      民      國      九十      年     九     月     十三     日
                                  臺灣高雄地方法院交通法庭
                                      法  官    郭貞秀
右正本證明與原本無異。
如不服本判決，應於判決送達後十日內，向本院提出上訴狀。
                                  書  記  官    黃國忠
中    華    民    國      九十      年       九      月       十四      日


司法院資訊處製作；財團法人民間司法改革基金會備份。
